臺灣高等法院民事裁定　　　　　　　　 95年度抗字第1836號
抗　告　人　　吉甫國際股份有限公司
兼法定代理人　甲○○
抗　告　人　　乙○○
共同代理人　　陳和貴律師
　　　　　　　陳君慈律師
　　　　　　　馮馨儀律師
上列抗告人因與相對人第一商業銀行股份有限公司間假扣押事件
，對於中華民國 95年7月31日臺灣士林地方法院95年度裁全字第
3999號所為裁定，提起抗告，本院裁定如下：
    主        文
抗告駁回。
抗告費用由抗告人負擔。
    理        由
一、抗告意旨以：抗告人自民國86年起，每年均與相對人簽訂授
    信合約，並提供位於台北市○○區○○路之不動產設定抵押
    權予相對人，作為兩造授信合約之擔保，而該2 筆建物（含
    土地）經相對人評估後認至少有新台幣（下同）8,850 萬元
    之價值，而為最高限額抵押權之設定，又該等不動產面積約
    838平方公尺（約250坪），以目前該地段房屋市價每坪至少
    35萬元計，系爭擔保品市價至少8,750萬元，遠逾本件假扣
    押聲請金額6,900萬元，相對人之債權無日後不能強制執行
    或甚難執行之虞，本件顯無假扣押之理由，相對人提起本件
    假扣押之聲請，係權利濫用，原裁定未就抗告人提供擔保物
    之價值予以審酌，遽認定本件有不能強制執行或日後甚難執
    行之虞，其認事用法顯有違誤，為此求予廢棄原裁定等語。
二、按債權人就金錢請求或得易為金錢請求之請求，欲保全強制
    執行者，得聲請假扣押。假扣押非有日後不能強制執行或甚
    難執行之虞者，不得為之。請求及假扣押之原因應釋明之。
    前項釋明如有不足，而債權人陳明願供擔保或法院認為適當
    者，法院得定相當之擔保，命供擔保後為假扣押，為民事訴
    訟法第522條第1項、第523條第1項及第526條第1項、第2項
    所明定。依上開規定可知，債權人聲請假扣押，應就其請求
    及假扣押之原因加以釋明。該項釋明如有不足，而債權人陳
    明願供擔保或法院認為適當者，法院得定相當之擔保，命供
    擔保後為假扣押。
三、經查，相對人主張抗告人吉甫國際股份有限公司（下稱吉甫
    公司）於90年3 月13日邀同抗告人甲○○及乙○○為連帶保
    證人，簽立保證書及約定書，向相對人借款6筆，合計6,285
    萬元；又抗告人吉甫公司於93年4月6日與相對人簽訂綜合授
    信契約，先後提出3 紙開發信用狀申請書，經抗告人吉甫公
    司開立國外遠期信用狀，由相對人經由國外銀行為抗告人墊
    款，合計美金188064.32元，詎抗告人吉甫公司自94年11月2
    9 日起即未依約繳付利息，經相對人催討，未獲置理，依約
    所有借款視為全部到期，而抗告人甲○○、乙○○依約為連
    帶保證人，依法應負連帶清償責任，為保全將來執行，請求
    准以現金或中央政府重大交通建設公債86年度乙類第3 期債
    票或登錄債券供擔保後，將抗告人所有財產在69,005,345元
    範圍內予以假扣押等情，業據提出保證書、授信約定書、撥
    款申請書兼債權憑證、綜合授信契約、信用狀委任墊款切結
    書、開發信用狀申請書影本為證（見原法院裁全卷6－26 頁
    ），是相對人顯已就其請求及假扣押之原因予以釋明，縱有
    不足，其亦陳明願供擔保為假扣押，從而，原裁定依首開規
    定，命供擔保後為假扣押，並無不合。至抗告人提供之抵押
    物之價值是否逾本件相對人聲請假扣押之債權，係應待本案
    解決之問題，其據以對原裁定聲明不服，不能認為有理由，
    應予駁回。
四、據上論結本件抗告為無理由，爰裁定如主文。
中　　華　　民　　國　　96　　年　　4 　　月　　30　　日
                    民事第五庭
                        審判長法　官  林丁寶
　　　　　　　　　  　　　　　法　官  陳博享
　　　　　　　　　　  　　　　法　官  蔡芳齡
正本係照原本作成。
本裁定除以適用法規顯有錯誤為理由，並經本院許可外，不得再
抗告。如提起再抗告，應於收受後10日內委任律師為訴訟代理人
向本院提出再抗告狀。並繳納再抗告費新台幣１千元。
中　　華　　民　　國　　96　　年　　5 　　月　 　3 　 日
                              書記官  蔡錦輝
